臺灣板橋地方法院刑事判決　　　　　　　93年度訴字第1438號
公　訴　人　臺灣板橋地方法院檢察署檢察官
被　　　告　甲○○
上列被告因詐欺等案件，經檢察官聲請以簡易判決處刑（93年度
偵字第10038 號），本院認應適用通常程序審判，判決如下：
    主  文
甲○○行使偽造私文書，足以生損害於他人，處有期徒刑肆月，
如易科罰金以佰元折算壹日。偽造之0000000000行
動電話服務申請書客戶留存聯（含其上複印偽造之「白芸瑄」簽
名壹枚）壹紙及上開電話服務申請書公司使用聯、銷售店點使用
聯上偽造之「白芸瑄」簽名各壹枚均沒收。
    事  實
一、甲○○因其原行動電話門號欠費遭停話，為另行申請行動電
    話供己通話使用，竟起意冒名申辦行動電話門號以圖得免費
    通訊之不法利益，於民國93年3 月9 日，在其向白芸瑄（現
    已更名為「白麗鈴」）承租共居之臺北縣三重市○○街148
    巷5 號住處，擅自拿取白芸瑄之身分證（使用後復放還原處
    ），持至臺北縣三重市○○○路196 號「臺灣電店股份有限
    公司」（下簡稱「臺灣電店公司」）三重門市店，佯稱受白
    芸瑄委託代理申請行動電話門號，而偽填臺灣大哥大股份有
    限公司（下簡稱「臺灣大哥大公司」）「行動電話服務申請
    書」（一式三聯，包括白色之「公司使用聯」、紅色之「客
    戶留存聯」及藍色之「銷售店點使用聯」），並於該申請書
    各聯上偽簽及複寫「白芸瑄」署名各1 枚，持向該店店長連
    國宏，申請臺灣大哥大公司0000000000之行動電話門號，經
    連國宏於同年月13日以其申請書上所載不實之「白芸瑄」聯
    絡電話撥打確認後，誤信為真而陷於錯誤，乃於同日發給上
    開行動電話門號用戶識別卡（即SIM 卡），提供行動電話撥
    接服務，其後即自93年3 月13日起至同年月22日止間，多次
    撥打使用該行動電話門號，詐得欠繳電信費新臺幣3, 083元
    之不法通訊利益，足生損害於白芸瑄、臺灣電店公司及臺灣
    大哥大公司。嗣因白芸瑄於93年3 月19日接獲臺灣大哥大公
    司上開行動電話門號啟用通知，始發現上情。
二、案經臺北縣政府警察局三重分局報請臺灣板橋地方法院檢察
    署檢察官偵查後聲請以簡易判決處刑，本院改以通常程序審
    理。
    理  由
一、按檢察官聲請以簡易判決處刑之案件，經法院認為有第451
    條之1 第4 項但書之情形者，應適用通常程序審判之，刑事
    訴訟法第452 條定有明文。本件公訴人雖以其他現存證據已
    足認定被告甲○○犯罪，聲請本院以簡易判決處刑，論以被
    告犯刑法第216 條、第210 條之行使偽造私文書、同法第32
    0 條第1 項之竊盜及同法第339 條第2 項之詐欺得利等罪，
    惟核諸被告於偵查中矢口否認上開犯行，因認有同法第451
    條之1 第4 項但書規定之情形，不宜逕以簡易判決處刑，爰
    由本院適用通常程序審判之，合先敘明。
二、訊據被告甲○○固不否認有於上開時地，持被害人白芸瑄之
    身分證，填載申請書並簽名，持以申請上開行動電話門號撥
    打通訊使用之情，惟矢口否認有偽造文書、詐欺等犯行，辯
    稱：白芸瑄之身分證是伊同居女友乙○○拿給伊，乙○○跟
    伊說她有經白芸瑄同意，請伊幫她辦理申請行動電話，要伊
    跟承辦人員說白芸瑄係伊阿姨，由伊幫白芸瑄代辦，當時乙
    ○○也有去，但在店外，店員沒有看到，本件是乙○○要對
    伊報復，伊有事後乙○○與伊對話之電話錄音帶可證云云。
    然查：
    (一)上揭犯罪事實，業據被害人白芸瑄於警詢、偵審指稱：當
      伊收到臺灣大哥大的啟用通知函，經伊詢問甲○○，甲○
      ○坦承係其拿伊身分證申辦行動電話門號，雖她又稱係乙
      ○○拿伊身分證要她去辦理，但當時乙○○已搬離，且經
      伊詢問乙○○，乙○○亦否認此情，再經伊帶甲○○到購
      買大哥大的門市詢問，該門市店長亦稱是甲○○一人來購
      買，又當時手機、證件都在甲○○的手上，所以伊才認定
      是甲○○所為等語綦詳（見93年度核退字第3484號偵查卷
      14頁至17頁、93年度他字第3124號偵查卷6 頁、7 頁、本
      院94年8 月9 日審判筆錄），復經證人連國宏於警詢、偵
      查中證稱：是甲○○一人單獨至店內，持白芸瑄身分證，
      填寫申請書申辦手機門號等語明確（見93年度核退字第34
      84號偵查卷18頁、19頁、93年度他字第3124號偵查卷6 頁
      ），並有上開門號之「行動電話服務申請書」客戶留存聯
      、臺灣大哥大啟用通知、臺灣大哥大93年8 月16日欠費查
      詢覆函各一份在卷可資佐證。
    (二)被告雖辯稱上情云云，然證人乙○○於警詢、偵審均堅詞
      否認有拿取被害人白芸瑄身分證交付被告代辦申請上開行
      動電話門號之情（見93年度核退字第3484號偵查卷12頁、
      13頁、93年度他字第3124 號 偵查卷6 頁、本院94年7 月
      5 日審判筆錄4 頁），且被害人白芸瑄於審理時亦指證：
      甲○○雖稱係乙○○拿伊身分證要她去辦理，但當時乙○
      ○已搬離，且經伊詢問乙○○，乙○○亦否認此情，再經
      伊帶甲○○到購買大哥大的門市詢問，該門市店長亦稱是
      甲○○一人來購買，又當時手機、證件都在甲○○的手上
      ，所以伊才認定是甲○○所為等語綦詳（見本院94年8 月
      9 日審判筆錄），證人連國宏上開證述亦稱：是甲○○一
      人單獨至店內，持白芸瑄身分證，填寫申請書申辦手機門
      號等語明確（見93年度核退字第3484號偵查卷18頁、19
      頁、93年度他字第3124號偵查卷6 頁）。可見被告上開所
      辯，與上開證人、被害人所述情節顯不相符，況訊據被告
      供認上開行動電話門號申請後，該門號手機均係伊在撥打
      使用，此亦與其上開所辯係乙○○指示其辦理云云之情，
      顯有矛盾，且與常情不合。至被告雖另提出事後乙○○與
      之對話之電話錄音帶1 捲及譯文為憑，指稱本件係乙○○
      為報復其間感情糾紛所為云云，然查該捲錄音帶究係何時
      所錄，被告並無明確證據可認，且觀諸其譯文內容，尚難
      遽認與本件被訴適時有何直接關連，顯不足據以作為被告
      任何有利之認定。
    (三)又被告擅自持被害人白芸瑄身分證，冒名代理向臺灣電店
      公司門市，偽填簽署申請書，申辦臺灣大哥大公司行動電
      話門號撥打不法免費使用，顯足生損害於白芸瑄、臺灣電
      店公司及臺灣大哥大公司之利益甚明。
    是綜上所述，被告上開所辯，要屬事後飾卸之詞，應不足採
    。本件事證明確，被告犯行堪以認定，應予依法論科。
三、核被告甲○○上開所為，係犯刑法第216 條、第210 條之行
    使偽造私文書罪、同法第339 條第2 項之詐欺得利罪。其行
    使前偽造私文書之低度行為，應為其後行使之高度行為所吸
    收；又其偽造「白芸瑄」簽名係偽造私文書之一部行為，均
    不另論罪。再被告所犯上開行使偽造私文書、詐欺得利等罪
    間，有方法結果關係，為牽連犯，應從一重之行使偽造私文
    書論斷。爰審酌被告犯罪之動機、目的、手段、所得不法利
    益、所生危害、犯罪後態度等一切情狀，量處如主文所示之
    刑，併諭知易科罰金之折算標準，以資懲儆。本件偽造之00
    00000000行動電話服務申請書客戶留存聯（含其上複印偽造
    之「白芸瑄」簽名1 枚）1 紙及上開電話服務申請書公司使
    用聯、銷售店點使用聯上偽造之「白芸瑄」簽名各1 枚，則
    分別依法併予宣告沒收。至公訴意旨雖另指稱被告拿取白芸
    瑄身分證之行為，係涉犯刑法第320 條第1 項之竊盜罪嫌云
    云，惟核諸被告拿取被害人白芸瑄身分證，申辦行動電話門
    號後，又將身分證放還原處，此業據被害人白芸瑄證述明確
    ，可見被告拿取白芸瑄身分證，係為申辦行動電話門號一時
    之用，並無不法所有意圖，自不成立竊盜罪，本應為無罪之
    判決，惟公訴意旨認此部分與上開被訴有罪部分有牽連犯之
    裁判上一罪關係，爰不另為無罪之諭知，併此敘明。
據上論斷，應依刑事訴訟法第452 條、299 條第1 項前段，刑法
第216 條、第210 條、第339 條第2 項、第55條、第41條第1 項
前段、第219 條、第38條第1 項第2 款，罰金罰鍰提高標準條例
第1 條前段、第2 條，判決如主文。
本案經檢察官李吉祥到庭執行職務
中　　華　　民　　國　　94　　年　　8 　　月　　23　　日
              刑事第十九庭  審判長法  官  彭  全  曄
                                  法  官  蕭  一  弘
                                  法  官  朱  嘉  川
以上正本證明與原本無異
如不服本判決應於送達後10日內向本院提出上訴狀
                                  書記官  梁  宜  庭
中　　華　　民　　國　　94　　年　　8 　　月　　23　　日
附錄本案論罪科刑法條全文：
中華民國刑法第216條
 (行使偽造變造或登載不實之文書罪)
行使第條至第條之文書者，依偽造、變造文書或登載不實事項或
使登載不實事項之規定處斷。
中華民國刑法第210條
 (偽造變造私文書罪)
偽造、變造私文書，足以生損害於公眾或他人者，處五年以下有
期徒刑。
中華民國刑法第339條
 (普通詐欺罪)
意圖為自己或第 3 人不法之所有，以詐術使人將本人或第 3 人
之物交付者，處五年以下有期徒刑、拘役或科或併科1000元以下
罰金。
以前項方法得財產上不法之利益或使第 3 人得之者，亦同。
前二項之未遂犯罰之。
